Images des répertoires du notaire Ferdinand Ducloux pour l'étude XXVI
Archives nationales de France
Images des répertoires du notaire Ferdinand Ducloux pour l'étude XXVI
8 juin 1841 - 16 juin 1875
MC/RE/XXVI/24 - MC/RE/XXVI/28
Etude XXVI; Ducloux, Ferdinand
5 registres
Archives nationales de France
Minutes et répertoires: la loi 2008-696 du 15 juillet 2008 relative aux archives a fixé à 75 ans à compter de la date de l'acte, ou à 25 ans à compter de la date du décès de l'intéressé si ce délai est plus bref, le délai de communication des minutes et répertoires des notaires; ce délai est porté à 100 ans à compter de la date de l'acte si le document se rapporte à un mineur (code du Patrimoine, articles L213-2, 4e d et 5e).
Autres documents de l'étude (dossiers de clients, comptabilité...): s'agissant d'archives privées, ces documents sont communicables selon les modalités fixées par le déposant ou le donateur.
Certains documents ne sont pas accessibles sous leur forme originale en raison de leur mauvais état de conservation.
Registres entrés aux Archives nationales en 1963,1965 et 1973.
Images des répertoires de l’étude XXVI
Archives de l'étude XXVI
répertoire d'officier public ministériel
- Répertoire chronologique pour la période du 8 juin 1841 au 19 février 1848, 8 juin 1841 - 19 février 1848; MC/RE/XXVI/24; Un registre de 400 feuillets de papier manuscrits, hauteur 34,5 x largeur 23,5 cm, composé de 6 cahiers foliotés par le notaire. Le registre est en bon état mais dérelié.
  Registre folioté en 2004 (foliotation non visible à l'écran)
  Le répertoire contient les informations suivantes: 1. le n° de l'acte dans l'année; 2. date du jour; 3. nature de l'acte passé en brevet; 4. nature de l'acte passé en minute; 5. nom, prénom, domicile des parties, indication sur la situation et les prix des biens; 6. date d'enregistrement de l'acte; 7. droits d'enregistrement.
  Attention: seuls les actes passés en minute sont conservés; les actes mentionnés dans le répertoire comme passés en simple brevet (colonne 3) ne sont pas conservés par les notaires et ne sont donc pas versés au Minutier (ils sont remis aux clients).
  répertoire
  - Liste chronologique des actes pour la période du 8 juin au 31 décembre 1841, 8 juin - 31 décembre 1841; 1 r°-24 r°; 24 feuillets
  - Liste chronologique des actes pour la période du 1er janvier au 31 décembre 1842, 1er janvier - 31 décembre 1842; 24 r°-79 r°; 56 feuillets
    - du 1er janvier au 30 juin 1842, 1er janvier - 30 juin 1842; 24 r°-54 v°; 31 feuillets
    - du 1er juillet au 31 décembre 1842, 1er juillet - 31 décembre 1842; 54 v°-79 r°; 26 feuillets
  - Liste chronologique des actes pour la période du 3 janvier au 31 décembre 1843, 3 janvier - 31 décembre 1843; 79 v°-134 v°; 56 feuillets
    - du 3 janvier au 30 juin 1843, 3 janvier - 30 juin 1843; 79 v°-109 v°; 31 feuillets
    - du 1er juillet au 31 décembre 1843, 1er juillet - 31 décembre 1843; 109 v°-134 v°; 26 feuillets
  - Liste chronologique des actes pour la période du 2 janvier au 31 décembre 1844, 2 janvier - 31 décembre 1844; 134 v°-191 r°; 58 feuillets
    - du 2 janvier au 29 juin 1844, 2 janvier - 29 juin 1844; 134 v°-168 v°; 35 feuillets
    - du 1er juillet au 31 décembre 1844, 1er juillet - 31 décembre 1844; 168 v°-191 r°; 24 feuillets
  - Liste chronologique des actes pour la période du 2 janvier au 31 décembre 1845, 2 janvier - 31 décembre 1845; 191 v°-248 v°; 58 feuillets
    - du 2 janvier au 30 juin 1845, 2 janvier - 30 juin 1845; 191 v°-220 v°; 30 feuillets
    - du 1er juillet au 31 décembre 1845, 1er juillet - 31 décembre 1845; 220 v°-248 v°; 29 feuillets
  - Liste chronologique des actes pour la période du 2 janvier au 31 décembre 1846, 2 janvier - 31 décembre 1846; 248 v°-314 r°; 67 feuillets
    - du 2 janvier au 30 juin 1846, 2 janvier - 30 juin 1846; 248 v°-281 r°; 34 feuillets
    - du 1er juillet au 31 décembre 1846, 1er juillet - 31 décembre 1846; 281 r°-314 r°; 34 feuillets
  - Liste chronologique des actes pour la période du 2 janvier au 31 décembre 1847, 2 janvier - 31 décembre 1847; 314 r°-390 r°; 77 feuillets
    - du 2 janvier au 30 juin 1847, 2 janvier - 30 juin 1847; 314 r°-357 r°; 44 feuillets
    - du 1er juillet au 31 décembre 1847, 1er juillet - 31 décembre 1847; 357 r°-390 r°; 34 feuillets
  - Liste chronologique des actes pour la période du 3 janvier au 19 février 1848, 3 janvier - 19 février 1848; 390 v°-400 v°; 11 feuillets
- Répertoire chronologique pour la période du 21 février 1848 au 13 juillet 1858, 21 février 1848 - 13 juillet 1858; MC/RE/XXVI/25; Un registre de 420 feuillets de papier manuscrits, hauteur 34,5 x largeur 23,5 cm, composé de 5 cahiers foliotés par le notaire. Le registre est en bon état. Les feuillets 65 et 66 sont déreliés.
  - Liste chronologique des actes pour la période du 21 février au 30 décembre 1848, 21 février - 30 décembre 1848; 1 r°-31 r°; 31 feuillets
  - Liste chronologique des actes pour la période du 2 janvier au 31 décembre 1849, 2 janvier - 31 décembre 1849; 31 r°-75 v°; 45 feuillets
  - Liste chronologique des actes pour la période du 3 janvier au 31 décembre 1850, 3 janvier - 31 décembre 1850; 75 v°-118 r°; 44 feuillets
  - Liste chronologique des actes pour la période du 2 janvier au 31 décembre 1851, 2 janvier - 31 décembre 1851; 118 v°-165 v°; 48 feuillets
    - du 2 janvier au 30 juin 1851, 2 janvier - 30 juin 1851; 118 v°-145 v°; 28 feuillets
    - du 1er juillet au 31 décembre 1851, 1er juillet - 31 décembre 1851; 145 v°-165 v°; 21 feuillets
  - Liste chronologique des actes pour la période du 3 janvier au 31 décembre 1852, 3 janvier - 31 décembre 1852; 165 v°-210 v°; 46 feuillets
    - du 3 janvier au 30 juin 1852, 3 janvier - 30 juin 1852; 165 v°-190 r°; 26 feuillets
    - du 1er juillet au 31 décembre 1852, 1er juillet - 31 décembre 1852; 190 v°-210 v°; 21 feuillets
  - Liste chronologique des actes pour la période du 3 janvier au 31 décembre 1853, 3 janvier - 31 décembre 1853; 210 v°-255 r°; 46 feuillets
    - du 3 janvier au 30 juin 1853, 3 janvier - 30 juin 1853; 210 v°-236 r°; 27 feuillets
    - du 2 juillet au 31 décembre 1853, 2 juillet - 31 décembre 1853; 236 r°-255 r°; 20 feuillets
  - Liste chronologique des actes pour la période du 2 janvier au 30 décembre 1854, 2 janvier - 30 décembre 1854; 255 r°-299 r°; 45 feuillets
    - du 2 janvier au 30 juin 1854, 2 janvier - 30 juin 1854; 255 r°-279 r°; 25 feuillets
    - du 1er juillet au 30 décembre 1854, 1er juillet - 30 décembre 1854; 279 r°-299 r°; 21 feuillets
  - Liste chronologique des actes pour la période du 4 janvier au 31 décembre 1855, 4 janvier - 31 décembre 1855; 299 r°-340 v°; 42 feuillets
  - Liste chronologique des actes pour la période du 3 janvier au 31 décembre 1856, 3 janvier - 31 décembre 1856; 341 r°-370 v°; 30 feuillets
  - Liste chronologique des actes pour la période du 2 janvier au 31 décembre 1857, 2 janvier - 31 décembre 1857; 370 v°-400 r°; 31 feuillets
  - Liste chronologique des actes pour la période du 2 janvier au 13 juillet 1858, 2 janvier - 13 juillet 1858; 400 r°-420 v°; 21 feuillets
- Répertoire chronologique pour la période du 13 juillet 1858 au 23 juin 1866, 13 juillet 1858 - 23 juin 1866; MC/RE/XXVI/26; Un registre de 300 feuillets de papier manuscrits, hauteur 35,5 x largeur 24,5 cm, composé de 3 cahiers foliotés par le notaire. Le registre est en bon état. Le feuillet 200 est légèrement déchiré. Deux pages blanches entre les feuillets 146 et 147.
  - Liste chronologique des actes pour la période du 13 juillet au 31 décembre 1858, 13 juillet - 31 décembre 1858; 1 r°-17 r°; 17 feuillets
  - Liste chronologique des actes pour la période du 3 janvier au 31 décembre 1859, 3 janvier - 31 décembre 1859; 17 v°-56 r°; 40 feuillets
  - Liste chronologique des actes pour la période du 2 janvier au 29 décembre 1860, 2 janvier - 29 décembre 1860; 56 r°-92 r°; 37 feuillets
  - Liste chronologique des actes pour la période du 2 janvier au 31 décembre 1861, 2 janvier - 31 décembre 1861; 92 r°-129 r°; 38 feuillets
  - Liste chronologique des actes pour la période du 2 janvier au 31 décembre 1862, 2 janvier - 31 décembre 1862; 129 r°-167 v°; 39 feuillets
  - Liste chronologique des actes pour la période du 2 janvier au 31 décembre 1863, 2 janvier - 31 décembre 1863; 167 v°-208 v°; 42 feuillets
  - Liste chronologique des actes pour la période du 2 janvier au 31 décembre 1864, 2 janvier - 31 décembre 1864; 208 v°-247 v°; 40 feuillets
  - Liste chronologique des actes pour la période du 2 janvier au 30 décembre 1865, 2 janvier - 30 décembre 1865; 247 v°-283 v°; 37 feuillets
  - Liste chronologique des actes pour la période du 2 janvier au 23 juin 1866, 2 janvier - 23 juin 1866; 283 v°-299 v°; 17 feuillets
- Répertoire chronologique pour la période du 23 juin 1866 au 13 juillet 1874, 23 juin 1866 - 13 juillet 1874; MC/RE/XXVI/27; Un registre de 300 feuillets de papier manuscrits, hauteur 35,5 x largeur 24,5 cm, composé de 3 cahiers foliotés par le notaire. Le registre est en bon état.
  - Liste chronologique des actes pour la période du 23 juin au 31 décembre 1866, 23 juin - 31 décembre 1866; 1 r°-20 r°; 20 feuillets
  - Liste chronologique des actes pour la période du 2 janvier au 31 décembre 1867, 2 janvier - 31 décembre 1867; 20 r°-64 r°; 45 feuillets
  - Liste chronologique des actes pour la période du 2 janvier au 31 décembre 1868, 2 janvier - 31 décembre 1868; 64 r°-105 r°; 42 feuillets
  - Liste chronologique des actes pour la période du 2 janvier au 31 décembre 1869, 2 janvier - 31 décembre 1869; 105 v°-149 r°; 45 feuillets
  - Liste chronologique des actes pour la période du 4 janvier au 28 décembre 1870, 4 janvier - 28 décembre 1870; 149 r°-178 r°; 45 feuillets
  - Liste chronologique des actes pour la période du 11 janvier au 30 décembre 1871, 11 janvier - 30 décembre 1871; 178 r°-202 r°; 25 feuillets
  - Liste chronologique des actes pour la période du 2 janvier au 31 décembre 1872, 2 janvier - 31 décembre 1872; 202 v°-243 v°; 42 feuillets
  - Liste chronologique des actes pour la période du 2 janvier au 31 décembre 1873, 2 janvier - 31 décembre 1873; 243 v°-280 r°; 42 feuillets
  - Liste chronologique des actes pour la période du 3 janvier au 13 juillet 1874, 3 janvier - 13 juillet 1874; 280 r°-300 v°; 21 feuillets
- Répertoire chronologique pour la période du 13 juillet 1874 au 16 juin 1875, 13 juillet 1874 - 16 juin 1875; MC/RE/XXVI/28; Le répertoire comporte 35 feuillets et fait partie d'un registre de 300 feuillets de papier manuscrits, hauteur 35,5 x largeur 23,5 cm, composé de 3 cahiers foliotés par le notaire. Le registre est en bon état.
  Le registre contient également les répertoires des notaires Ernest Ducloux pour la période du 16 juin 1875 au 22 août 1876, et Gabriel Le Villain pour la période du 23 août 1876 au 21 juillet 1885.
  - Liste chronologique des actes pour la période du 13 juillet au 31 décembre 1874, 13 juillet - 31 décembre 1874; 1 r°-15 v°; 15 feuillets
  - Liste chronologique des actes pour la période du 4 janvier au 16 juin 1875, 4 janvier - 16 juin 1875; 15 v°-35 r°; 21 feuillets